【裁判字號】    99,撤緩,59
【裁判日期】    990622
【裁判案由】    聲請撤銷緩刑
【裁判全文】
臺灣新竹地方法院刑事裁定              99年度撤緩字第59號
聲  請  人  臺灣新竹地方法院檢察署檢察官
受  保  護
管  束  人  甲○○○○○○
上列聲請人因受保護管束人詐欺案件（本院98年度審竹簡字第82
0 號），聲請撤銷緩刑之宣告（99年度執聲字第471 號），本院
裁定如下：
    主  文
聲請駁回。
    理  由
一、聲請意旨略以：上列受保護管束人曾尹妘因詐欺案件，經臺
    灣新竹地方法院以98年度審竹簡字第820 號判決處有期徒刑
    3 月，如易科罰金，以新臺幣1,000 元折算1 日，緩刑2 年
    ，緩刑期間內付保護管束，並應向指定之政府機關、政府機
    構、行政法人、社區或其他符合公益目的之機構或團體提供
    40小時之義務勞務，於98年11月16日確定。嗣由臺灣新竹地
    方法院檢察署以98年度執保字第314 號執行，緩刑期間付保
    護管束。茲該受保護管束人經傳喚、拘提不到。業已違反保
    安處分執行法第74條之2 第2 款之規定，且情節重大，爰依
    刑事訴訟法第476 條之規定，聲請撤銷緩刑之宣告等語。
二、按受保護管束人在保護管束期間內，應遵守左列事項：一、
    保持善良品行，不得與素行不良之人往還。二、服從檢察官
    及執行保護管束者之命令。三、不得對被害人、告訴人或告
    發人尋釁。四、對於身體健康、生活情況及工作環境等，每
    月至少向執行保護管束者報告一次。五、非經執行保護管束
    者許可，不得離開受保護管束地；離開在十日以上時，應經
    檢察官核准，保安處分執行法第74條之2 定有明文。受保護
    管束人違反前條各款情形之一，情節重大者，檢察官得聲請
    撤銷保護管束或緩刑之宣告，同法第74條之3 第1 項亦有規
    定。而保安處分執行法第74條之3 之立法理由乃：「受保護
    管束人違反前條規定應遵守之事項，其情節重大者，足見保
    護管束處分已不能收效，得為刑法第92條第2 項及第93條第
    3 項撤銷保護管束或緩刑之宣告或假釋之事由，檢察官及典
    獄長應聲請撤銷，爰增訂本條」，故撤銷保護管束或緩刑之
    宣告與否厥在「是否情節重大而足見保護管束處分已不能收
    效」。次按，所謂違反檢察官及執行保護管束者之命令，情
    節重大之前提當然係受保護管束人確實已得知檢察官或執行
    保護管束者之命令或處於得知悉之狀態下而不予遵守而言。
    倘受保護管束人未確實已得知檢察官或執行保護管束者之命
    令或處於得知悉之狀態下，自無服從與否之論斷，當亦無違
    反該款所定之應遵守事項可言。又按，刑事訴訟法第62條規
    定：送達文書，除本章有特別規定外，準用民事訴訟法之規
    定。依民事訴訟法第138 條寄存送達之規定：送達不能依前
    2 條規定為之者，得將文書寄存送達地之自治或警察機關，
    並作送達通知書兩份，一份黏貼於應受送達人住居所、事務
    所、營業所或其就業處所門首，另一份置於該送達處所信箱
    或其他適當位置，以為送達。寄存送達，自寄存之日起，經
    十日發生效力。寄存之文書自寄存之日起，寄存機關應保存
    二個月。可知，寄存送達係一種擬制之送達，受送達人實際
    上是否收到傳票，有待進一步認定。最高法院90年度台抗字
    第33號裁定要旨亦謂：民事訴訟法第138 條所規定之寄存送
    達，限於不能依同法第136 條及第137 條規定為送達者，始
    得為之。倘其送達之處所並非應受送達人之住居所、事務所
    或營業所，即不得於該處所為寄存送達。如於該處所為寄存
    送達，應於應受送達人實際領取該訴訟文書時，始生送達之
    效力（臺灣高等法院99年度抗字第170 號、96年度抗字第41
    9 號裁定意旨參照）。
三、經查：
（一）受保護管束人因詐欺案件，經本院於98年10月16日以98年
      度審竹簡字第820 號判決，判處有期徒刑3 月，如易科罰
      金，以新臺幣1,000 元折算1 日，緩刑2 年，緩刑期間內
      付保護管束，並應向指定之政府機關、政府機構、行政法
      人、社區或其他符合公益目的之機構或團體提供40小時之
      義務勞務，嗣於98年11月16日確定，而本院判決時，受保
      護管束人並未在監在押，而其戶籍地址、居所地址分別為
      「新竹縣湖口鄉○○街41巷8 號」、「新竹縣湖口鄉○○
      路○ 段304 號」，原判決亦對上開地址為送達，有該案判
      決書、送達證書2 紙、法務部戶役政連結作業系統、臺灣
      高等法院出入監簡列表等資料在本院98年度審竹簡字第82
      0 號卷可稽。
（二）臺灣新竹地方法院檢察署第一次通知受保護管束人應於99
      年1 月15日上午9 時30分至該署報到之傳票，係於98年12
      月24日以受保護管束人之戶籍地「新竹縣湖口鄉○○街41
      巷8 號」及於98年12月21日以受保護管束人之居所地「新
      竹縣湖口鄉○○路○ 段304 號」為執行傳票送達處所，惟
      郵政機關就上開地址送達時未獲會晤受保護管束人，亦無
      受領文書之同居人或受僱人，因此將該執行傳票分別寄存
      送達於湖口分駐所、新工派出所，有送達證書2 紙在卷可
      稽；第二次通知受保護管束人應於99年2 月26日上午10時
      至該署報到之傳票，係於99年1 月21日以受保護管束人之
      戶籍地「新竹縣湖口鄉○○街41巷8 號」及居所地「新竹
      縣湖口鄉○○路○ 段304 號」為執行傳票送達處所，惟郵
      政機關就上開地址送達時未獲會晤受保護管束人，亦無受
      領文書之同居人或受僱人，因此將該執行傳票分別寄存送
      達於湖口分駐所、新工派出所，有送達證書2 紙在卷可憑
      。然卷內並無受保護管束人確實已得知檢察官或執行保護
      管束者之命令或處於得知悉之狀態下而不予遵守之資料。
      又受保護管束人戶籍地之房屋所有權人林秋雲，業已於98
      年12月31日，因受保護管束人遷離戶籍地，未於法定期間
      申請遷徙登記，而依戶籍法第50條第1 項之規定，申請將
      受保護管束人之戶籍暫遷至新竹縣湖口鄉戶政事務所，有
      新竹縣湖口鄉戶政事務所99年6 月11日竹縣湖戶字第0990
      001305號函及檢附之申請書、新竹縣稅捐稽徵處98年房屋
      稅繳款書各1 紙在卷可稽，則「新竹縣湖口鄉○○街41巷
      8 號」是否確為受保護管束人之住所，而得於該處所為寄
      存送達，尚非全然無疑。
（三）另聲請人於99年3 月19日發函命警方至「新竹縣湖口鄉○
      ○街41巷8 號」拘提受保護管束人時，依警方出具之拘提
      報告書記載：「經本分局派員分別於99年3 月25日11時、
      17時至被拘人地執行未獲。」；另發函命警方至「新竹縣
      湖口鄉○○路○ 段304 號」拘提受保護管束人時，依警方
      出具之拘提報告書記載：「職於99年3 月24日10時，查訪
      新竹縣湖口鄉○○路○ 段304 號，目前屋主為范蘭妹（39
      .02.15、Ｚ000000000），無電話，於99年1 月中左右承租
      該住處，原屋主曾尹妘已不知去向。」等情，有上揭拘提
      報告書2 份附卷可稽，是依上揭拘提結果，現住戶並不知
      悉受保護管束人去向及聯絡方式，是否可將上揭執行傳票
      轉知受保護管束人已不無疑問？而上開98年12月24日、99
      年1 月21日寄存送達部分，受保護管束人均未前往領取，
      亦有寄存送達領取資料3 紙在卷可佐，則受保護管束人是
      否已經確實得知檢察官之命令，而故意不依該命令到場，
      尚屬可疑，自難逕認受保護管束人確實有違反保安處分執
      行法第74條之2 第2 款規定之情事。聲請人復未提出除上
      開文件暨判決犯罪事實以外之其他積極證據，或具體說明
      受保護管束人有何情狀足認保護管束處分已不能收效，原
      宣告之緩刑難收其預期效果，而有執行刑罰之必要。揆諸
      上開說明，聲請人聲請撤銷本院98年度審竹簡字第820 號
      判決關於緩刑之宣告，尚難准許，應予駁回。
四、依刑事訴訟法第220條，裁定如主文。
中    華    民    國    99    年    6     月    22    日
                  刑事第三庭    法  官  王子謙
以上正本證明與原本無異。
如不服本裁定，應於裁定送達後5日內向本院提出抗告狀。
中    華    民    國    99    年    6     月    23    日
                                書記官  陳弘明

司法院資訊處製作；財團法人民間司法改革基金會備份。
